fr: Type de moyeu/alésage du volant de direction pour bateaux: Moyeu inclus; Alésage claveté; Alésage cannelé; Alésage conique; Moyeu universel requis; Autre
ru: Тип ступицы рулевого колеса судна: Ступица в комплекте; Отверстие под шпонку; Шлицевое отверстие; Коническое отверстие; Требуется универсальная ступица; Другое
pl: Typ piasty/otworu kierownicy jednostki pływającej: Naba w zestawie; Otwór z klinem; Otwór wielowypustowy; Otwór stożkowy; Wymagana uniwersalna naba; Inne
cs: Typ náboje/vývrtu volantu plavidla: Náboj je součástí; Otvor s drážkou pro pero; Drážkovaný otvor; Kuželový otvor; Je vyžadován univerzální náboj; Jiný
sk-SK: Typ náboja/otvoru volantu plavidla: Náboj je súčasťou balenia; Diera s perodrážkou; Drážkovaná diera; Kónická diera; Vyžaduje sa univerzálny náboj; Iné
es: Tipo de cubo u orificio central del volante de la embarcación.: Buje incluido; Diámetro interior con chavetero; Diámetro interior estriado; Diámetro interior cónico; Requiere buje universal; Otro
zh-TW: 船艇方向盤輪轂/孔徑類型: 內附輪轂; 鍵槽孔; 花鍵孔; 錐形孔; 需使用萬用輪轂; 其他
th: ประเภทดุม/รูตรงกลางของพวงมาลัยเรือ: มีดุมมาให้; รูกลวงแบบมีร่องลิ่ม; รูกลวงแบบมีร่องฟันเฟือง; รูกลวงแบบปลายเรียว; ต้องใช้ดุมอเนกประสงค์; อื่นๆ
el: Τύπος πλήμνης/οπή τιμονιού υδροσκάφους: Περιλαμβάνεται πλήμνη; Οπή με σφήνα; Πολύσφηνη οπή; Κωνική οπή; Απαιτείται πλήμνη γενικής χρήσης; Άλλο
sv: Vattenfordon – typ av nav/borrning för ratt: Nav ingår; Kilspårsfäste; Splinesfäste; Koniskt fäste; Universalnav krävs; Övrigt
da: Nav- eller boringstype for rat til fartøj: Nav medfølger; Kileboring; Boring med splines; Konisk boring; Kræver universalnav; Andet
ja: 船舶用ステアリングホイールハブ／ボアタイプ: ハブ付属; キー付きボア; スプラインボア; テーパーボア; ユニバーサルハブ必須; その他
nl: Naaf-/boorgattype vaartuigstuurwiel: Naaf inbegrepen; Asgat met spiebaan; Asgat met splines; Conisch asgat; Universele naaf vereist; Overige
vi: Kiểu lỗ moay-ơ/trục vô lăng của phương tiện dưới nước: Kèm theo moay-ơ; Lỗ khoan có then; Lỗ khoan then hoa; Lỗ khoan côn; Cần moay-ơ đa năng; Khác
fi: Vesialuksen ohjauspyörän keskiön/reiän tyyppi: Keskiö sisältyy; Kiilaurallinen reikä; Uritettu reikä; Kartioitu reikä; Yleiskeskiö vaaditaan; Muu
ko: 선박 조타기 허브/보어 유형: 허브 포함; 키 보어; 스플라인 보어; 테이퍼드 보어; 범용 허브 필요; 기타
hu: Vízijármű kormánykerék agy/gyűrű típusa: Kormányagy mellékelve; Ékes furat; Bordás furat; Kúpos furat; Univerzális kormányagy szükséges; Egyéb
hr-HR: Vrsta glavčine/prolaza upravljača plovila: Glavčina je uključena; Provrt s utorom za klin; Ožlijebljeni provrt; Konusni provrt; Potrebna je univerzalna glavčina; Ostalo
it: Tipo di mozzo/foro del volante delle imbarcazioni: Mozzo incluso; Foro per chiavetta; Foro scanalato; Foro conico; Mozzo universale richiesto; Altro
pt-PT: Tipo de cubo/furo do volante da embarcação: Cubo incluído; Furo com escatel; Furo estriado; Furo cónico; Cubo universal necessário; Outro
sl-SI: Vrsta pesta/vrtine krmila plovila: Pesto je vključeno; Odprtina z zagozdo; Utorna odprtina; Konična odprtina; Zahtevano je univerzalno pesto; Drugo
zh-CN: 船舶方向盘轮毂/孔径类型: 包含轮毂; 键槽孔; 花键孔; 锥形孔; 需要通用轮毂; 其他
tr: Deniz aracı direksiyon göbek/delik tipi: Göbek dahil; Kamalı delik; Kamalı mil deliği; Konik delik; Üniversal göbek gereklidir; Diğer
bg-BG: Тип главина/отвор на кормилото на плавателен съд: Включена главина; Отвор с шпонков канал; Шлицов отвор; Конусовиден отвор; Изисква се универсална главина; Други
pt-BR: Tipo de cubo/furo do volante de embarcações: Cubo incluído; Furo com chaveta; Furo estriado; Furo cônico; Requer cubo universal; Outros
ro-RO: Tip de butuc/alezaj pentru volanul ambarcațiunii: Butuc inclus; Alezaj cu canal de pană; Alezaj canelat; Alezaj conic; Necesită butuc universal; Altele
en: Watercraft steering wheel hub/bore type: Hub included; Keyed bore; Splined bore; Tapered bore; Universal hub required; Other
de: Art der Nabe/Bohrung des Wasserfahrzeuglenkrads: Nabe inklusive; Passfedernut; Keilnabenprofil; Konische Bohrung; Universal-Nabe erforderlich; Sonstige
lt-LT: Vandens transporto priemonės vairo įvorės / angos tipas: Su stebule; Išpjova su pleištu; Šlicinė anga; Kūginė anga; Reikalinga universali stebulė; Kita
nb: Hulltype for ratt til vannfartøy: Nav inkludert; Kileboring; Spline-boring; Konisk boring; Krever universalnav; Annet